【裁判字號】    89,易,360
【裁判日期】    890622
【裁判案由】    傷害
【裁判全文】
臺灣屏東地方法院刑事判決                          八十九年度易字第三六號
    公  訴  人  臺灣屏東地方法院檢察署檢察官
    被      告  乙○○
右列被告因傷害案件，經檢察官提起公訴（八十九年度偵字第八七○號），本院判決
如左：
     主  文
乙○○傷害人之身體，累犯，處有期徒刑肆月，如易科罰金以參佰元折算壹日。
     事  實
一、乙○○曾因違反野生動物保育法案件，經臺灣高等法院高雄分院判處有期徒刑七
    月確定，於民國八十六年二月二十三日縮短刑期執行完畢，猶不知悔改，於八十
    八年一月十三日下午九時許，與同居之林秀金因故發生爭執，竟基於傷害之犯意
    ，在屏東縣枋寮鄉○○村○○路一○六號前，徒手毆打甲○○，致其受有頭部、
    左手外傷及合併先兆性流產等之傷害。
二、案經甲○○訴由屏東縣警察局枋寮分局報請臺灣屏東地方法院檢察署檢察官偵查
    起訴。
     理  由
一、訊據被告乙○○固坦承於上開時、地與告訴人林秀金發生爭執，惟辯稱：伊僅打
    林秀金兩個耳光而已，其餘之傷害非伊造成的云云。惟查，前揭事實，業據告訴
    人甲○○指述綦詳，並有驗傷診斷書一紙，載明告訴人受有頭部、左手外傷及合
    併先兆性流產等之傷害可稽。被告既與告訴人相處不睦，除發生口角爭執外，更
    進而掌摑告訴人，足見於該次衝突中，被告曾對告訴人施加肢體之暴力，又衡情
    告訴人諒無自傷誣攀被告之理，堪認告訴人之指訴非虛，被告空言否認，辯如上
    情，核屬避重就輕之詞，要無可採，事證明確，犯行洵堪認定，應予依法論科。
二、核被告所為係犯刑法第二百七十七條第一項之傷害罪。又被告曾因違反野生動物
    保育法案件，經臺灣高等法院高雄分院判處有期徒刑七月確定，於八十六年二月
    二十三日縮短刑期執行完畢，有臺灣屏東地方法院檢察署刑案資料查註紀錄表及
    本院全國前案紀錄表可按，其於五年內再犯本件有期徒刑以上之罪，為累犯，應
    依刑法第四十七條加重其刑。爰審酌被告犯罪之動機、目的、手段，犯後猶否認
    犯行，對告訴人未予賠償慰問，態度不佳及告訴人受傷之程度等一切情狀，量處
    如主文所示之刑，並諭知易科罰金之折算標準，以資懲儆。
據上論結，應依刑事訴訟法第二百九十九條第一項前段，刑法第二百七十七條第一項
、第四十一條、第四十七條，罰金罰鍰提高標準條例第一條前段，第二條，判決如主
文。
本案經檢察官薛水生到庭執行職務。
中      華      民      國      八十九      年    六    月    二十二    日
      臺灣屏東地方法院刑事第一庭
                                          法  官    蔡憲德
右正本證明與原本無異。
對於本判決如有不服應於收受送達後十日內向本院提出上訴書狀上訴於台灣高等法院
高雄分院並按他造當事人之人數附具繕本。
                                          書記官   林鴻仁
中      華      民      國      八十九      年    六    月    二十二    日
附錄本案論罪科刑法條
刑法第二百七十七條第一項
傷害人之身體或健康者，處三年以下有期徒刑、拘役或一千元以下罰金。
前項之罪因而致人於死者，處無期徒刑或七年以上有期徒刑，致重傷者，處三年
以上十年以下有期徒刑。


司法院資訊處製作；財團法人民間司法改革基金會備份。
